【裁判字號】    88,易,4556
【裁判日期】    890411
【裁判案由】    賭博
【裁判全文】
臺灣板橋地方法院刑事判決                        八十八年度易字第四五五六號
    公  訴  人  臺灣板橋地方法院檢察署檢察官
    被      告  庚○○
    被      告  寅○○
右列被告因賭博案件，經檢察官提起公訴（八十八年度偵字第二一三五一號），本院
判決如左：
    主  文
庚○○、寅○○共同連續意圖營利供給賭博場所，各處有期徒刑伍月，如易科罰金，
均以參佰元折算壹日。扣案象棋貳副、骰子肆拾參顆、抽頭金貳仟壹佰元均沒收。
    事  實
一、庚○○與寅○○基於營利意圖之概括犯意聯絡，自八十八年九月十四日起，共同
    提供台北縣土城市○○路八十巷一號為賭博場所，以象棋為賭具，供巳○○等多
    數人在場賭博財物，約定以俗稱「肉龜」之方式，賭博財物，賭客每把牌贏錢者
    ，從中抽取新台幣（下同）五十至二百元之抽頭金。迄八十八年九月十五日十八
    時四十分許，適有巳○○、辰○○、壬○○、甲○○、卯○○、乙○○、丁○○
    、戊○○、黃章啟、丙○○、己○○、黃錦榮、癸○○、丑○○及辛○○（均另
    案裁罰）在場玩賭時，為警當場查獲，並扣得庚○○所有供與寅○○共同提供賭
    客賭博所用之象棋二副、骰子四十三顆、所得財物抽頭金二千一百元，並賭客之
    賭資十萬九千九百五十元。
二、案經臺北縣警察局土城分局移送臺灣板橋地方法院檢察署檢察官偵查起訴。
    理  由
一、訊據被告庚○○對右揭事實坦承不諱，被告寅○○則矢口否認，辯稱：前揭場所
    為子○○無條件的借給伊，警察去查當天伊根本不在場，共同被告庚○○所說不
    實在，伊之前就是作警訊報，且根本不准他們在那邊賭玩，亦沒拿到水電費云云
    。經查，右揭場所由證人林進良出租給子○○，再由子○○讓租給被告，業據證
    人林進良、子○○到庭證述明確，復有房屋租賃契約書在卷可考，而共同被告庚○○於本院調查時亦供承伊負責打掃並購買賭具，抽頭金丟在桶子內，有一些貼
    寅○○水電錢，有一些給伊，在警局稱場子由伊主持，抽頭金由伊一人所得，是
    那些賭客一起叫伊出來承認的等情。證人乙○○於本院調查時亦當庭證稱：我在
    場賭玩，我去過二次，報社是寅○○負責，裡面全都是他管理的，贏錢就丟一些
    錢下去買飲料，如贏五千元就丟一百元，庚○○有在那邊掃地，他也會拿（錢）
    ，除寅○○外沒有其他職員，寅○○自己也下去玩等語，是被告寅○○所辯委無
    足採，另證人卯○○、戊○○、丙○○、己○○、巳○○、辰○○於本院調查時
    證稱：沒付過抽頭金等語，與事實不符，顯屬迴護被告之詞，不足採信。復有象
    棋二副、骰子四十三顆、賭資十萬九千九百五十元及抽頭金二千一百元扣案可證
    。事證明確，被告等犯行堪以認定，應依法論科。
二、核被告所為，係犯刑法第二百六十八條前段之意圖營利供給賭博場所罪。被告二
    人有犯意之聯絡，行為之分擔，為共同正犯。被告二人所犯之前揭數行為，時間
    緊密所犯又係同一構成要件之行為，顯係基於概括之犯意為之，爰依連續犯之規
    定以一罪論，並加重其刑。審酌被告二人之素行、犯罪之動機、目地、手段、所
    生危害及犯罪後之態度等一切情狀，各量處如主文所示之刑，並諭知易科罰金之
    折算標準。以示懲儆。公訴人另以庚○○與寅○○基於營利意圖之概括犯意聯絡
    ，自八十八年九月十四日起，共同提供台北縣土城市○○路八十巷一號為賭博場
    所，以象棋為賭具，聚集巳○○等多人賭博財物，認被告二人另犯刑法第二百六
    十八條後段之聚眾賭博罪嫌。按犯罪事實應依證據認定之，無證據不得推定其犯
    罪事實，刑事訴訟法第一百五十四條定有明文。再按所謂聚眾賭博係指聚集不特
    定之之多數人參與賭博而言，如邀集特定之多數在家賭博，不購成本罪。訊據被
    告二人堅決否認有聚眾賭博之犯行，辯稱：原本大家在寅○○家泡茶，後來有人
    提議玩賭，伊等並無聚眾之犯行等語。經查，證人丁○○即在場參賭之人於本院
    調查時證稱：伊都是去那邊泡茶，伊是子○○之朋友，去找過子○○好幾次，只
    有被捉時才看見有人在玩抽頭之象棋，賭客中認識卯○○、乙○○、辰○○、戊○○等人，並不認識被告庚○○等語。證人所證與被告所供述之情節相符，證人
    戊○○、丙○○亦證稱；伊是從那邊經過，看到有認識之人，才進去。證人丙○○則證稱：伊哥哥在那邊附近，看到很多人，所以就進去了等情，是參賭之人均
    係因認識熟悉而參與，並無被告二人聚集不特定之多數人等情，是被告等人所辯
    應可採信，復查無其他積極之事證足認被告二人有聚眾賭博之犯行，就此部分原
    應為被告二人無罪之諭知，惟此部分與本件有罪之部分，屬一行為觸犯數罪名之
    想像競合關係，爰不另為無罪之諭知
三、查扣之象棋二副、骰子四十三顆、係被告庚○○所有，供其等犯罪所用之物及抽
    頭金二千一百元，係被告二人犯罪所得，屬其所有，均應依刑法第三十八條第一
    項第二款、第三款宣告沒收。另賭資十萬九千九百五十元非被告二人所有，爰不
    另為沒收之諭知。
據上論斷，應依刑事訴訟法第二百九十九條第一項前段，刑法第二十八條、第五十六
條、第二百六十八條前段、第四十一條、第三十八條第一項第二款、第三款，罰金罰
鍰提高標準條例第一條前段、第二條，判決如主文。
本案經檢察官鄭嘉欣到庭執行職務。
中      華      民      國    八十九    年      四      月     十一     日
                                      臺灣板橋地方法院刑事第四庭
                                          法  官    徐   子   涵
右正本證明與原本無異。
如不服本判決，應於判決送達後十日內向本院提出上訴狀。
                                          書記官    彭   麗   紅
中      華      民      國      八十九      年    四    月     十三     日
附錄本案論罪科刑法條全文
刑法第二百六十八條
意圖營利，供給賭博場所或聚眾賭博者，處三年以下有期徒刑，得併科三千元以下罰
金。


司法院資訊處製作；財團法人民間司法改革基金會備份。
